臺灣高雄地方法院民事裁定             100年度再易字第33號
再審原告    王陳秀盆
再審被告    林秀葉
上列當事人間請求交付無瑕疵車位等事件，再審原告對於民國99
年12月30日本院99年度簡上字第217 號確定判決，及100 年5 月
31日本院100 年度再易字第12號確定判決，提起再審之訴，本院
裁定如下：
    主  文
再審之訴駁回。
再審訴訟費用由再審原告負擔。
    理  由
一、再審原告主張：再審被告於民國98年1 月19日將坐落於高雄
    市○○區○○段第1162地號，權利範圍萬分之57之土地（下
    稱系爭土地），及其上建號851 號，即門牌號碼為高雄市○
    ○區○○路16巷20號15樓房屋（下稱系爭房屋，與系爭土地
    合稱系爭房地），以新台幣（下同）320 萬元售予再審原告
    （下稱系爭買賣契約），惟系爭房地配置之地下室編號17A
    機械停車位，因年久失修不堪使用，再審被告卻故意不告知
    前開瑕疵，而有債務不履行情事，依民法第231 條、第351
    條但書、第354 條第2 項、第355 條之2 但書、第357 條、
    第360 條、第364 條、第373 條規定，再審原告自得請求再
    審被告交付無瑕疵之車位，詎本院99年度簡上字第217 號判
    決及本院100 年度再易字第12號判決未察上情，復違背最高
    法院29年上字第826 號、82年台上字第3228號、87年台上字
    第125 號判例要旨及司法院77年度第7 次民事庭會議決議(一)
    ，駁回再審原告之請求，而有民事訴訟法第496 條第1 項第
    1 款、第13款之違誤等語。並聲明：(一)本院99年度簡上字第
    217 號確定判決及本院100 年度再易字第12號判決均廢棄。
    (二)再審被告應交付再審原告無瑕疵之地下室停車位及使用證
    明書正本。(三)再審被告應自89年1 月20日起至交付前開停車
    位及使用證明書正本之日止，按月給付再審原告1,500 元，
    及按年息5%計算之利息。(四)願供擔保，請准宣告假執行。
二、按再審之訴，應於30日之不變期間內提起，此期間自判決確
    定時起算，判決於送達前確定者，自送達時起算；其再審之
    理由發生或知悉在後者，均自知悉時起算，但自判決確定後
    已逾5 年者，不得提起；再審之訴不合法者，法院應以裁定
    駁回之，民事訴訟法第500 條第1 項、第2 項、第502 條第
    1 項分別定有明文。又以民事訴訟法第496 條第1 項第1 款
    適用法規顯有錯誤之情形提起再審之訴，應認此項理由於裁
    判送達當事人時即可知悉，故計算是否逾30日之再審不變期
    間，應自裁判確定時起算，無同法第500條 第2 項再審理由
    知悉在後之適用，有最高法院70年台再字第212 號判例要旨
    可資參照。
三、經查：
  (一)本院99年度簡上字第217 號判決於100年1月3 日送達兩造而
    確定，有卷附送達證書為憑（見99年度簡上字第217 號卷第
    97頁、第98頁），自前開判決確定日起算30日不變期間，該
    期間末日100 年2 月2 日適逢農曆除夕國定假日，依民法第
    122 條規定，應以該休息日之次日代之，而100 年度農曆春
    節假期末日為100 年2 月7 日，有行事曆可憑，是以再審原
    告至遲應於100 年2 月8 日對前開確定判決提起再審訴訟，
    故再審原告逾前開不變期間，於100 年7 月4 日對該確定判
    決提起本件再審之訴，核與前引規定不符，其再審之訴顯不
    合法，應予駁回。又再審原告就本院99年度簡上字第217 號
    確定判決提起本件再審之訴，既不合法，則其主張該確定判
    決有民事訴訟法第496 條第1 項第1 款、第13款所示違誤等
    情，本院自毋庸再為有無理由之判斷，附此敘明。
  (二)又本院100年度再易字第12號判決於100年6月8日送達再審原
    告，有送達回證可稽（見100 年度再易字第12號卷第21頁）
    ，自斯時起算30日之不變期間，該期間末日為100 年7 月8
    日，再審原告於100 年7 月4 日對前開判決提起本件再審之
    訴，於法固無不合。惟按提起再審之訴，應以有民事訴訟法
    第496 條第1 項各款之原因為限，此項原因亦即再審理由，
    必須於訴狀中表明之，否則其訴即屬不合法，無庸命其補正
    ，逕以裁定駁回之，最高法院著有70年台再字第35號判例要
    旨可資參照。再審原告於本件再審起訴狀中僅臚列民法第23
    1 條、第351 條但書、第354 條第2 項、第355 條之2 但書
    、第357 條、第360 條、第364 條、第373 條規定及最高法
    院29年上字第826 號、82年台上字第3228號、87年台上字第
    125 號判例要旨及司法院77年度第7 次民事庭會議決議(一)，
    泛稱本院100 年度再易字第12號判決適用法規顯有錯誤云云
    ，惟未具體指摘該判決有何適用法規顯有錯誤之法定再審原
    因，其起訴於法不合，應予駁回。
  (三)再者，再審之訴實質上為前訴訟程序之再開或續行，有最高
    法院68年台上字第764 號判例要旨足資參照，而同一事件不
    得重複起訴，乃民事訴訟法之基本原則，是當事人對於單一
    確定判決，自不得同時或先後提起二個再審之訴。準此，再
    審原告同時對本院99年度簡上字第217號確定判決及本院100
    年度再易字第12號判決提起再審訴訟，等同於對單一確定判
    決先後提起二個再審之訴，是就再審原告對本院100 年度再
    易字第12號判決提起再審之訴，亦屬起訴不合法，併此敘明
    。
四、據上論結，再審原告提起本件再審之訴係不合法，爰依民事
    訴訟法第502 條第1 項、第95條、第78條，判決如主文。
中    華    民    國    100   年    8     月    9     日
                  民事第二庭  審判長法  官  郭宜芳
                                    法  官  盧怡秀
                                    法  官  賴文姍
正本係照原本作成。
本裁定不得再抗告。
中    華    民    國    100   年    8     月    9     日
                                    書記官  劉甄庭